【裁判字號】    95,上更(二),183
【裁判日期】    950803
【裁判案由】    強盜
【裁判全文】
臺灣高等法院高雄分院刑事判決     95年度上更(二)字第183號
上  訴  人  臺灣屏東地方法院檢察署檢察官
被      告  甲○○
                    （另案在臺灣嘉義監獄執行中）
選任辯護人  陳忠勝律師
上列上訴人因被告強盜案件，不服臺灣屏東地方法院93年度訴字
第257 號中華民國93年9 月3 日第一審判決（起訴案號：臺灣屏
東地方法院檢察署93年度偵字第1435號），提起上訴，經判決後
，由最高法院第二次發回更審，本院判決如下：
    主  文
原判決撤銷。
甲○○共同意圖為自己不法之所有，攜帶兇器，以脅迫至使不能
抗拒，而取他人之物，處有期徒刑柒年貳月。
扣押之可發射子彈具有殺傷力之改造手槍壹枝（槍枝管制編號：
0000000000號，含彈匣壹個）沒收。
    事  實
一、甲○○與丙○○（業經臺灣屏東地方法院以92年度訴字第28
    0 號案判處有期徒刑7 年10月確定）係朋友關係，因丙○○
    罹患口腔癌，為籌措其女兒生活費用，乃於民國（下同）91
    年1 月間某日向甲○○表示：我要幹一票大的，留一點錢給
    我女兒過日子，如提供強盜對象，願將強盜所得財物3 成分
    給你等語，經甲○○同意後，遂於同年2 月13日以電話通知
    丙○○（住高雄縣大寮鄉○○村○○路170 號）南下，至其
    屏東縣車城鄉○○村○○路39號住處，丙○○遂偕同綽號「
    長腳」之不詳姓名成年男子至甲○○上述住處，與甲○○及
    其手下張志鴻（經台灣高雄地方法院以91年度訴字第807 號
    判處有期徒刑7 年2 月，經本院以93年度上訴字第470 號案
    判決上訴駁回確定）共同基於意圖為自己不法所有之強盜犯
    意聯絡，推由張志鴻進入賭場參與賭博搜尋目標，再以行動
    電話聯絡或外出賭場告知丙○○、「長腳」強盜對象，再由
    丙○○、「長腳」持玩具手槍強盜之計畫，嗣張志鴻於91年
    2 月15日凌晨零時許，駕駛車號N7-5533 號自用小客車帶路
    ，丙○○及「長腳」則另開車緊隨，在車城、恆春一帶尋找
    強盜之目標，於同日凌晨2 時許，張志鴻先進入位於屏東縣
    恆春鎮○○路和平巷91號賭場內搜尋，經選定被害人乙○○
    為目標，向屋外在車內等候之丙○○及「長腳」示意後，先
    行離開，俟乙○○於同日凌晨4 時45分許步出賭場時，丙○○及「長腳」即下車尾隨乙○○將其攔下，由丙○○拿出金
    屬製造，客觀上可供凶器使用，足以對他人生命、身體造成
    危險之玩具手槍（槍枝管制編號：0000000000號，含彈匣1
    個，於行搶當時僅係玩具手槍，尚難認定已經有改造行為，
    不能證明可發射子彈而有殺傷力）1 把，抵住乙○○之腰際
    脅迫稱：「錢拿出來，不然就要開槍了」等語，致使乙○○
    心生畏怖而無法抗拒，「長腳」隨即強行自乙○○身上，將
    其背上之皮包1 只，內有現金新台幣（下同）20萬元、金飾
    共約1 兩、面額36萬元之支票6 張、搭配門號分別為000000
    0000及0000000000號諾基亞3310型手機2 支取走，得手後，
    2 人旋即駕車離開現場，並前往恆春鎮龍鑾潭與張志鴻會合
    後，一起返回甲○○住處附近之鴿舍分贓，丙○○、「長腳
    」各分得6 萬元，其餘現金8 萬元、手機2 支及皮包等物悉
    由甲○○取得，嗣為警循線在甲○○住處搜得上開手機1 支
    而查獲。
二、案經屏東縣警察局移送及臺灣屏東地方法院檢察署檢察官自
    動檢舉偵查起訴。
    理  由
壹、證據能力方面：
一、按被告以外之人於檢察事務官、司法警察官或司法警察調查
    中所為之陳述，與審判中不符時，其先前之陳述具有較可信
    之特別情況，且為證明犯罪事實存否所必要者，得為證據，
    刑事訴訟法第159 條之2 定有明文。本件證人即共同被告丙○○於警詢所為之證言，就被告甲○○有無參與本件犯行，
    與本案審判中不符，本院審酌證人丙○○於原審法院審理91
    年度訴字第807 號所為之證言（有具結），核與其於警詢中
    之證言相符，且參酌以其他佐證，詳如下述二之（一），認
    其於警詢中所為之陳述，客觀上應具有較可信之特別情況，
    且亦為證明犯罪事實存否所必要，依上揭規定，其於警詢中
    之證言自有證據能力。
二、按「被告以外之人於審判外之陳述，雖不符前4 條之規定（
    即傳聞法則例外得為證據之情形），而經當事人於審判程序
    同意作為證據，法院審酌該言詞陳述或書面陳述作成時之情
    況，認為適當者，亦得為證據。」；「當事人、代理人或辯
    護人於法院調查證據時，知有第159 條第1 項不得為證據之
    情形，而未於言詞辯論終結前聲明異議者，視為有前項之同
    意。」，刑事訴訟法第159 條之5 定有明文。查本件除上開
    證人丙○○之證言外，其餘關於人證、物證及書證等證據，
    於本院調查證據時，當事人檢察官及被告、辯護人均未於言
    詞辯論終結前聲明異議，本院審酌證人之陳述以及物證、書
    證作成時之情況，認為適當，依上開規定，均得為證據。
貳、實體方面：
一、訊之被告甲○○否認有何共同強盜犯行，辯稱：案發當天我
    在請客，在吃飯的時候，丙○○問我車城這邊有沒有賭場可
    以去賭博，我跟丙○○說不知道，但我可以介紹朋友帶他們
    去，所以我就請在場的張志鴻帶他們去，後來張志鴻帶他們
    去哪裡我就不清楚了，隔天我將鴿子運送至高雄試飛，到了
    下午我回到鴿舍，進到鴿舍以後我才發現桌上放著2 支行動
    電話、現金大約1 萬5,000 元，另外有1 個空的皮包丟在鴿
    舍屋外，我想這2 支行動電話是丙○○與「長腳」遺留在鴿
    舍的，我打電話與他們聯絡，但打不通，我就想說等改天有
    空的時候，再將手機、現金還給他們，所以我就先收藏在鴿
    舍裡面，接下來的幾天我都有打電話與他們聯絡，但都聯絡
    不上，我女兒林幸茹說沒有手機可以使用，我先將其中1 支
    手機交給林幸茹使用，但是我有告訴我女兒這是別人的手機
    ，如果人家要的時候，要還給人家，我並未共同強盜云云。
二、惟查：
（一）上列共同強盜之事實，業据証人丙○○於警訊中證稱：我
      罹患口腔癌，自知命不久，所以我向甲○○表示想要幹一
      票大的，留一點錢給我女兒過日子，於是甲○○於當年2
      月13日打電話給我，說叫我下去恆春，他有話要告訴我，
      於是我就叫了綽號「長腳」的男子一同駕駛我的歐寶牌汽
      車南下車城找甲○○，到了甲○○家中之後，他就告訴我
      他幫我找了幾個對象，叫我去搶他們的錢財，事成之後我
      要分所得贓款的4 成給甲○○，由於我在南下恆春之前身
      上便已攜帶1 把我自己改造的槍械及子彈數發，所以我就
      答應甲○○的提議，於是甲○○便叫他的小弟帶我們去車
      城鄉統埔村的一處賭場外等待，由該名小弟先行進入賭場
      選定目標，之後再以電話或手勢之方式告知我們目標，我
      們在該處等候約2 個多小時，有選定1 名目標準備下手行
      搶，但由於該名目標已發現我們的企圖並迅速逃離，致使
      我們並未得逞，之後我與「長腳」及該名小弟便返回甲○○住處研究，甲○○叫我們再度前往墾丁地區某賭場伺機
      找目標下手，於是我們3 人便分駕2 部車子前往墾丁，同
      樣由該名小弟先行進入賭場選定目標，之後再以電話或手
      勢之方式告知我們目標，我們在該處等了4 個多小時之後
      ，該名小弟從賭場走出來告訴我，說目標是1 個中年女子
      ，等一下她會從賭場走出來，說完後該名小弟便先行離開
      ，沒多久就有1 名中年女子從賭場走出來，我便與「長腳
      」趨前持槍恐嚇被害人交付身上所有財物，被害人不敢反
      抗，任由「長腳」搜括她身上財物，搶得被害人的皮包1
      個後，我們便駕車逃逸，我當時有聽到被害人高聲呼救，
      我們把車子開到龍鑾潭旁邊停下清點所搶得之財物數量，
      皮包內共有支票數張、現金新台幣約20萬元、帳簿數本及
      行動電話2 支，清點財物之後由於我對當地之道路並不熟
      ，我便打電話給甲○○問路，甲○○便叫該名帶我們到賭
      場的小弟來幫我們帶路回甲○○的家分贓，我拿現金8 萬
      元給甲○○，我與「長腳」則每人分得6 萬元，另外皮包
      及其他物品我便丟置在甲○○家中等語（見92年1 月16日
      警訊筆錄）；於偵查中仍證稱：「是我跟甲○○說生病想
      要幹一票，甲○○就在91年2 月13日叫我到車城他家找他
      ，我就載『長腳』在2 月13日晚上7 、8 時一起到他家，
      當時我身上帶有1 把未改造玩具槍及玩具子彈，『長腳』
      沒有帶槍，當晚在他家過夜，第二天2 月14日，甲○○叫
      張志鴻到他家，帶我們去找下手目標，14日晚上11點多，
      我與『長腳』共開1 台車，張志鴻自己開1 台車，在車城
      統埔村附近某賭場等了2 個多小時後，在15日凌晨12點多
      又由張志鴻帶路到墾丁和平巷賭場，我們是2 輛車到達，
      由張志鴻開車引我們的車到現場，當時他所開的車與我們
      的車並未停在一起，他停在墾丁路與和平巷巷口，我們的
      車則在巷內附近等，由張志鴻先進賭場，我們在外等候很
      久後，張志鴻在凌晨3 、4 點從賭場出來說目標快出來了
      ，是1 名女子，張志鴻就先離開，我就與『長腳』在那裡
      等了約10分鐘後，該名女子就出來了」「我看該名女子走
      過去要開她的車，我與『長腳』下車跟在她後面，我掏出
      玩具槍並跟該名女子說錢拿出來，不要動，我們要搶錢，
      由『長腳』下手脫掉該名女子之外套並搶走她背後之背包
      ，搶走後我們就上車逃跑，該女子有喊搶劫，我們將車開
      到恆春龍鑾潭數錢，共得手有現金約20萬元、支票數張、
      手機2 支、信用卡、本票簿、借貸資料，當時『長腳』將
      手機拆壞，因我路不熟，我就打電話給張志鴻要他帶路回
      甲○○的家」「我分8 萬元予甲○○，我與『長腳』各分
      6 萬元，其他之物我留在甲○○家，由他自己處理，我未
      帶走被害人任何証件，至於張志鴻分到多少，我並不知道
      ，我均將錢交給甲○○」等語（見92年2 月19日偵查筆錄
      ）；於原審臺灣屏東地方法院審理91年度訴字第807 號案
      件時，亦證稱：「是被告林（光勇）打電話給我，先講說
      我小孩要做生日請客，請你下來，順便有事情跟我講…」
      ，「（那天你和被告林所講的內容如何？）我們都用台語
      說的，簡單說，我的警詢筆錄都對的。」，「警詢筆錄沒
      有遭刑求。」，「被告林的小弟是張志鴻。」，「（當初
      你們如何決定去恆春的賭場去行搶的，誰建議的？）被告
      林（光勇）」，「（當初有誰在場？）只有我、長腳、還
      有被告林、被告張均在場並知情。」，「（當初你們如何
      決定行搶方法？）我告訴他們我有帶槍。」，「（你們到
      達鴿舍，你們所搶的東西如何處理？）我的印象中錢大約
      有20萬元，…我和長腳各拿6 萬元，本來要3 成的錢給被
      告林，因為被告張說他也要在該賭場內押錢，所以有輸錢
      在抱怨，將約8 萬元拿給被告林…」（見上開審理卷93年
      2 月6 日審理筆錄），則依證人丙○○前開警訊、偵查及
      原審所為之陳述，不僅就細節方面所述均巨細靡遺，且大
      致相符，如非親身經歷，豈能敘述綦詳？以及被告甲○○
      亦坦承確有事後收到該搶來之手機並交付其不知情之女兒
      林幸茹使用，此有證人林幸茹之警詢筆錄及於原審91年度
      訴字第807 號卷內之筆錄可稽。參以被告甲○○於原審臺
      灣屏東地方法院審理91年度訴字第807 號案件時，亦坦承
      ：「我們之前在高雄的酒宴當中，有開玩笑的講說有要搶
      一條大的…」（見該審理卷178 頁）等情，並不否認曾事
      前與丙○○討論搶劫情事；以及證人丙○○嗣後於本院前
      審及本院審理中所證被告甲○○係單純要張志鴻帶其前往
      賭博，與所搶之錢是交付張志鴻而非被告甲○○云云，但
      如僅需單純賭博，證人丙○○在其住居地高雄縣大寮鄉附
      近賭博即可，又可因地緣關係與相識之人賭博較可免予被
      他人詐賭之情形，何需遠至恆春鎮賭博？證人丙○○如將
      所搶之錢交付張志鴻而非被告甲○○，被告甲○○既未參
      與搶劫，張志鴻豈會將該搶得之手機交付被告甲○○？被
      告甲○○又如何能取得該手機？是證人丙○○於本院前審
      及本院審理中之證言顯與常情不符，不足採信等情以觀，
      足見被告甲○○確有事前謀議而涉入本件強盜案。至證人
      丙○○於原審所為搶到錢回到被告甲○○住處，但沒有進
      入甲○○家裏面，8 萬元是交給張志鴻云云；及丙○○在
      本院前審所為甲○○叫張志鴻帶我們去賭博，7 、8 萬元
      交給張志鴻云云；與其於本院審理中所證：「起先是認為
      過年期間要賭一賭，我是在第一間賭場看到桌上的金錢才
      起意要行搶，長腳也附和我。」，「張志鴻跟我們去也是
      要一起賭博。」，「我是拿錢給張志鴻。」。「我沒有給
      甲○○封口費，錢是給張志鴻。」，「（警詢為何供述被
      告有參與本案搶劫？）當時我也不知道我是如何陳述，我
      當時很生氣，…是被告和他的朋友密告我行搶。」等情，
      均與本院上開論述不合，此部分均顯係事後迴護被告之詞
      ，不足採信。
（二）証人張志鴻於原審法院審理丙○○強盜案時證稱：「（你
      先前是否認識丙○○與「長腳」﹖）我是在案發的前一個
      晚上認識他們的．．．就是2 月13日晚上，我是在甲○○
      家中認識他們的」「本件從頭到尾，我都不知道本件事情
      ，是甲○○要我帶他過去賭博」「（當天晚上你帶丙○○
      與綽號「長腳」之人到墾丁之目地為何﹖）他們說要去該
      處賭博」「我們是各開自己的車子過去的」「（你在墾丁
      賭場停留的時間﹖）我進去便利商店買1 瓶飲料後就開車
      走掉了」等語（見92年8 月21日原審審判丙○○之筆錄）
      ；証人張志鴻於原審法院審理張志鴻強盜案時亦陳稱：「
      是甲○○介紹我認識丙○○和「長腳」的，甲○○拜託我
      帶他們去賭博，我有說好，他們去強盜的事情，事先我不
      知情，最後丙○○和「長腳」要拿錢給我，我說你們搶的
      東西我不要拿，丙○○從口袋拿出1 支槍說錢不拿沒有關
      係，但這件事情不要說出去，不然我就會有事情」等語（
      見92年12月18日原審審判張志鴻之筆錄）。是依張志鴻之
      前述証詞，甲○○確有囑張志鴻帶丙○○和「長腳」去賭
      場，惟丙○○和「長腳」並非去賭博，也未進入賭場，因
      張志鴻是被告甲○○之手下（小弟），聽命於被告甲○○
      ，應是被告甲○○囑張志鴻帶丙○○和「長腳」去伺機搶
      賭客，得手後再回被告之鴿舍分配財物，被告甲○○辯稱
      ：是囑張志鴻帶丙○○與綽號「長腳」去賭博云云，証人
      張志鴻陳稱：是甲○○要我帶他們過去賭博云云，應是卸
      責及迴護之詞，不足採信。
（三）被告甲○○雖辯稱僅託張志鴻帶丙○○和「長腳」去賭場
      賭博，不知丙○○和「長腳」強盜之事云云，証人張志鴻
      亦稱係受甲○○之託帶丙○○和「長腳」去賭場賭博，其
      亦有參與賭博，而後即先行離去，並不知丙○○和「長腳
      」強盜之事云云，然證人即共犯丙○○於前已證稱甲○○
      有共同參與強盜明確，已如前述，而張志鴻與證人即共犯
      丙○○甫認識，被告甲○○與證人丙○○間亦無嫌隙，已
      經張志鴻、丙○○及被告甲○○陳明，衡諸一般常情，被
      告甲○○苟未共同參與強盜，證人即共犯丙○○豈有堅指
      被告甲○○及張志鴻有共同參與強盜，以此重罪誣指被告
      甲○○之理？苟非張志鴻先進入賭場察知被害人乙○○身
      上有財物而選定目標，而後告知丙○○，丙○○與「長腳
      」豈有在賭場外守候多時，而對被害人乙○○強盜財物？
      丙○○與「長腳」又如何確信被害人乙○○身上有財物？
      苟非被告甲○○夥同張志鴻、丙○○等共同謀議強盜，丙○○豈有貿然邀同甫認識之張志鴻共同強盜之理？又證人
      即共犯丙○○對強盜之附近路途並不熟悉，故於實施強盜
      後，猶以電話通知張志鴻帶路回甲○○住處，苟被告甲○○及張志鴻未共同參與強盜，丙○○豈有挑選自己不熟悉
      之處所犯罪，置自己於不利之形勢？丙○○豈有於強盜後
      未逕行離去，而猶以電話通知張志鴻帶路回被告甲○○住
      處，並將強盜所得部分財物遺留在甲○○住處？甲○○苟
      未共同參與強盜，豈有將他人所有來路不明之行動電話交
      予自己家人使用？從而被告甲○○辯稱未共同參與強盜云
      云，無非卸責之詞，難以採信。
（四）丙○○業經台灣屏東地方法院以92年度訴字第280 號案判
      處有期徒刑7 年10月確定，張志鴻業經台灣高雄地方法院
      以91年度訴字第807 號判處有期徒刑7 年2 月，並經本院
      以93年度上訴字第470 號案判決上訴駁回確定（於93年9
      月27日確定），此有前開判決書及前述張志鴻強盜案卷宗
      可稽，被害人乙○○確有遭人持槍搶劫前述財物，並据其
      於原審法院審判丙○○強盜案時指訴綦詳，足見被害人乙○○確有遭受強盜情事。
（五）下手實施強盜究係2 人或3 人，被害人乙○○前曾指訴丙○○及「長腳」強盜時，有人駕車在旁接應，並於得手後
      將丙○○2 人載離現場，認實施強盜者有3 人等語。然被
      害人乙○○於偵查中已陳稱係見丙○○、「長腳」分別由
      駕駛座旁及後方上車，故認車上應另有他人負責駕駛等語
      ，然張志鴻於丙○○、「長腳」強盜之際，並未在現場，
      有如前述，況被害人乙○○於偵查中陳稱其與該車相距約
      20、30公尺，而當時天色未大亮，且被害人乙○○於被強
      取財物後，驚慌未定，在此情況下，被害人乙○○是否可
      精確判斷，亦非無疑，是被害人乙○○此部分謂實施強盜
      者有3 人等語，並非正確，應認下手實施強盜者為丙○○
      及「長腳」者2 人。
（六）證人即共犯丙○○等持以強盜之玩具手槍，經於91年7 月
      間經鑑定，固具有殺傷力，有內政部警政署刑事警察局91
      年8 月13日刑鑑字第0910180984號槍彈鑑定書1 份在卷可
      稽（見偵查三卷第78～86頁），又共犯丙○○警詢中固供
      稱其係持91年5 、6 月間遭仁武分局查扣之改造槍、彈強
      盜等語（見偵查三卷第8 、10頁）。然共犯丙○○嗣於偵
      查中則改稱其於強盜後始將強盜所用手槍改造等語（見偵
      查三卷第62頁），是共犯丙○○持以強盜之玩具手槍究係
      何時改造而具殺傷力，既無從證明，自無從證明共犯丙○○於本件強盜時所持之玩具手槍具有殺傷力，固難認係槍
      砲彈藥刀械管制條例所管制之可發射子彈而有殺傷力之槍
      砲。但共犯丙○○持以強盜之玩具手槍全長約200 毫米，
      自槍身至滑套等各部分復均為金屬製造，已經上開鑑定報
      告載明，依該玩具手槍係仿真正手槍大小、造型製造，適
      於人手握持、操控，且以金屬質材製造，質量非輕、堅度
      甚硬，猶不亞於一般如鐵鎚等器具，若持以近身搏鬥、攻
      擊之鈍器，客觀上顯足以對人之生命、身體造成危險，自
      屬兇器無疑。
（七）綜上所述，依共犯即丙○○前開警訊及偵查、原審91年度
      訴字第807 號卷中已明白陳述被告甲○○幫其找了幾個對
      象，叫其去搶他們的錢財，事成之後其要分所得贓款給甲○○，強盜得逞後又速由張志鴻帶路回被告甲○○住處分
      配財物，及依張志鴻之前述証詞，甲○○確有囑張志鴻帶
      丙○○和「長腳」去賭場，惟丙○○和長腳並非去賭博，
      也未進入賭場，因張志鴻是被告甲○○之手下（小弟），
      聽命於被告甲○○，應是被告甲○○囑張志鴻帶丙○○和
      「長腳」去伺機搶賭客，得手後再回被告甲○○之鴿舍住
      處分配財物，又被告甲○○自承後來將其中1 支手機交給
      女兒林幸茹使用，足見被告甲○○事前同謀，事後分贓，
      其有共同強盜情事，事證明確，其所辯係卸責之詞，不足
      採信，其參與強盜犯行已堪認定。
三、核共犯丙○○於強盜時，因有刑法第321 條第1 項第3 款之
    攜帶兇器情形，所為係犯刑法第330 條第1 項之攜帶兇器加
    重強盜罪。被告甲○○與張志鴻及丙○○、綽號「長腳」之
    不詳姓名成年男子間，就上開犯行有犯意聯絡及行為分擔，
    為共同正犯。
四、原審未為詳察，遽為被告甲○○無罪之諭知，尚有未洽，檢
    察官上訴意旨，執此指摘原判決不當，為有理由，自應由本
    院予以撤銷改判。爰審酌被告甲○○共同謀議強盜於先，事
    後並分取錢財，造成被害人財物及身心之損害非輕，並危害
    社會安全等一切情狀，量處有期徒刑7 年2 月。另共犯丙○○所有，並用以強盜被害人乙○○身上財物之玩具手槍1 把
    （槍枝管制編號：0000000000號，含彈匣1 個），經共犯丙○○事後改造成具有殺傷力，為警查獲經檢察官起訴後並經
    本院判處罪刑並沒收該槍，此有本院92年度上訴字第1153號
    判決書附卷可稽（見原審卷第65頁以下），是該槍係屬違禁
    物，仍應依刑法第38條第1 項第1 款之規定，予以宣告沒收
    。
據上論結，應依刑事訴訟法第369 條第1 項前段、第364 條、第
299 條第1 項前段，刑法第28條、第330 條第1 項、第38條第1
項第1 款，判決如主文。
本案經檢察官張金塗到庭執行職務。
中    華    民    國    95    年    8      月    3    日
            刑事第五庭  審判長法  官  曾永宗
                              法  官  陳  箐
                              法  官  任森銓
以上正本證明與原本無異。
如不服本判決應於收受本判決後10日內向本院提出上訴書狀，其
未敘述上訴理由者，並得於提起上訴後10日內向本院補提理由書
狀（均須按他造當事人之人數附繕本）「切勿逕送上級法院」。
中    華    民    國    95    年    8      月    3    日
                              書記官  蘇恒仁
附錄本判決論罪科刑法條：
中華民國刑法第330 條
犯強盜罪而有第321 條第1 項各款情形之一者，處7 年以上有期
徒刑。前項之未遂犯罰之。
中華民國刑法第321 條
犯竊盜罪而有左列情形之一者，處6 月以上、5 年以下有期徒刑
：
一  於夜間侵入住宅或有人居住之建築物、船艦或隱匿其內而犯
    之者。
二  毀越門扇、牆垣或其他安全設備而犯之者。
三  攜帶兇器而犯之者。
四  結夥三人以上而犯之者。
五  乘火災、水災或其他災害之際而犯之者。
六  在車站或埠頭而犯之者。
前項之未遂犯罰之。


司法院資訊處製作；財團法人民間司法改革基金會備份。
